臺灣桃園地方法院民事判決　　　　　　　 100年度訴字第26號
原　　　告　藍欽柱
訴訟代理人　鄭世脩律師
被　　　告　吳春香
訴訟代理人　王財榮
被　　　告　林秀雄
　　　　　　林士凱
訴訟代理人　陳秋蕙
被　　　告　林士傑
　　　　　　簡文雄
　　　　　　簡文松
　　　　　　簡尚捷
　　　　　　簡源輝
　　　　　　簡永順
　　　　　　簡福田
　　　　　　簡福榮
　　　　　　簡福文
上列當事人間請求分割共有物事件，本院判決如下：
    主    文
原告之訴駁回。
訴訟費用由原告負擔。
    事實及理由
一、原告起訴主張：緣坐落於桃園縣大溪鎮○○段605-4 地號、
    605-5 地號土地（以下簡稱系爭土地）為兩造共有。系爭土
    地依伊之分割方案，可使兩造分得之土地地形完整，無畸零
    地造成袋地情形，各自取得使用及經濟利益最多，亦可消滅
    兩造共有關係之目的，故此一分割方法於客觀上有利於兩造
    分割後土地使用價值，同時兼顧經濟效用、使用利益，可發
    揮土地最大經濟利益，爰依法訴請分割共有物，並聲明：系
    爭土地分割如起訴狀附圖所示特定位置與面積等語。
二、被告方面：被告林秀雄、吳春香、林士凱、林士傑到庭同意
    原告分割方案，其餘被告則未為任何陳述。
三、按原告之訴，依其所述之事實，在法律上顯無理由者，法院
    得不經言詞辯論，逕以判決駁回之，民事訴訟法第249 條第
    2 項定有明文。次按，共有物之分割，於共有人全體有法律
    上之利害關係，須共有人全體始得為之，故請求分割共有物
    之訴，屬於民事訴訟法第56條第1 項所稱訴訟標的對於共同
    訴訟之各人必須合一確定者，最高法院28年上字第2199號及
    同院42年台上字第318 號著判例意旨可資參照。是分割共有
    物之訴，自須共有人全體參與訴訟，即共同訴訟人必須數人
    一同起訴或被訴，其當事人之適格始無欠缺，如有當事人不
    適格之情形，法院即不得對之為實體上之裁判。又關於當事
    人適格與否，為法院應依職權調查之事項，無論訴訟進行程
    度如何，均應隨時依職權調查之，最高法院85年度台上第90
    5 號判決意旨可資參照。經查，本件原告係於民國99年9 月
    23日向本院起訴請求本件分割共有物，惟系爭土地之共有人
    之一即被告簡文得，業於起訴前死亡，此有戶籍謄本在卷可
    稽（見本院卷第103 頁），此部分因欠缺訴訟成立要件，而
    經本院裁定駁回在案，揆諸上開判例說明，原告以其餘共有
    人為被告，顯非所有共有人一同起訴或被訴。從而，本件原
    告提起分割共有物之訴應認其當事人不適格，依前揭說明，
    原告之訴在法律上顯無理由，不應准許，爰不經言詞辯論，
    逕為駁回原告之訴。
四、據上論結，原告之訴為無理由，依民事訴訟法249 條第2 項
    、第78條，判決如主文。
中    華    民    國   100    年    10    月    20    日
                  民事第一庭    法  官  范明達
以上正本係照原本作成。
如對本判決上訴，須於判決送達後20日內向本院提出上訴狀。
如委任律師提起上訴者，應一併繳納上訴審裁判費。
中    華    民    國   100    年    10    月    20    日
                                書記官  李心怡